臺灣新竹地方法院刑事判決
110年度侵訴字第12號
公  訴  人  臺灣新竹地方檢察署檢察官
被      告  林建星


上列被告因妨害性自主案件，經檢察官提起公訴（110年度偵字
第1282號），本院判決如下：
    主    文
甲○○犯乘機猥褻罪，累犯，處有期徒刑捌月。
    犯罪事實
一、甲○○前於民國105年間，因詐欺案件，經臺灣苗栗地方法院
    以106年度苗簡字第886號判處有期徒刑4月，如易科罰金，
    以新台幣壹仟元折算壹日，嗣經同院以106年度簡上字第100
    號駁回上訴確定，於108年1月14日易科罰金執行完畢。詎於
    109年11月18日上午7時55分許，甲○○應BF000-A109138（真
    實姓名年籍詳卷，下稱A女）之友人周○如（真實姓名年籍詳
    卷）叫車，駕駛車牌號碼0000-00號自用小客車（白牌計程
    車）前往新竹市經國路笑傲江湖KTV搭載A女返回其新竹市北
    區住處（地址詳卷），於同日上午8時5分許，抵達A女住處
    後，甲○○因見A女已受酒精之影響，呈現酒醉不省人事、已
    陷於不知抗拒之狀態，竟基於乘機猥褻之犯意，以手撫摸A
    女左側胸部，對A女為乘機猥褻之行為。適A女男友蔡○彥（
    真實姓名年籍詳卷）返回A女住處發覺A女有異，嗣報警處理
    ，始循線查知上情。　　
二、案經A女訴由新竹市政府警察局移送臺灣新竹地方檢察署檢
    察官偵查起訴。
    理    由
一、程序部分：按被告以外之人於審判外之言詞或書面陳述，除
    法律有規定者外，不得作為證據，刑事訴訟法第159條第1項
    定有明文。又被告以外之人於審判外之陳述，雖不符刑事訴
    訟法第159條之1至第159條之4之規定，而經當事人於審判程
    序同意作為證據，法院審酌該言詞陳述或書面陳述作成時之
    情況，認為適當者，亦得為證據。當事人、代理人或辯護人
    於法院調查證據時，知有同法第159條第1項不得為證據之情
    形，而未於言詞辯論終結前聲明異議者，視為有前項之同意
    ，刑事訴訟法第159條之5亦定有明文。本判決下列所引證人
    A女、A女友人周○如及A女男友蔡○彥於警詢時之證述，均為
    被告以外之人於審判外陳述，被告於本院準備程序時不爭執
    證據能力，迄於言詞辯論終結前亦未聲明異議，本院審酌各
    該證據作成時之情況，並無不當之情形，認以之作為證據應
    屬適當，依刑事訴訟法第159條之5第2項規定，得作為證據
    。至其餘資以認定本案犯罪事實之非供述證據，亦查無違反
    法定程序取得之情形，依刑事訴訟法第158條之4反面規定，
    亦具證據能力。
二、實體部分：
㈠、訊據被告固坦承有於109年11月18日上午7時55分許駕駛車牌
    號碼0000-00號自用小客車（白牌計程車）前往新竹市經國
    路笑傲江湖KTV搭載A女返回其新竹市北區住處，並於同日上
    午8時5分許抵達A女住處時，因見A女已呈酒醉不省人事之狀
    態，遂以手架住A女將A女攙扶上4樓住處門口，並見A女男性
    友人剛好返回A女住處遂將A女交予該友人後離開現場乙情，
    然矢口否認有何乘機猥褻之犯行，辯稱：因為當時A女喝醉
    不省人事，身體很軟又很重，所以伊才將雙手架住A女腋下
    扶A女上去4樓，但伊沒有將手伸進A女衣服胸罩內摸A女胸部
    ，可能是伊扶A女時有流汗滴到A女胸罩裡面云云。
㈡、惟查，證人A女於警詢時指稱：109年11月18日凌晨其與友人
    到新竹經國路上的笑傲江湖KTV喝酒，其後來喝醉了，友人
    叫了2台計程車，其上其中1台，但其完全不記得其是怎麼上
    車及如何到家，後來在當天晚上6點多其在家裡床上醒來，
    才打電話問友人，友人才說有跟計程車司機報其住處地址，
    友人稱大約早上8點5分有在她搭乘的計程車上聽到其計程車
    司機回報其已經到家，但其中間搭車過程都完全沒印象了。
    後來其男友回家，問其說早上那位男生是誰？又說他看見其
    醉倒躺在隔壁鄰居家門口，人呈現大字型，褲子脫了一半，
    內衣一邊被拉起來，其男友有詢問那位男生是何人？他回答
    是送其回家的人，後來其男友覺得奇怪追出去，但那位男生
    已經走了。後來其去調住處大樓的監視器，發現計程車在當
    天早上8點24分左右停在其住處樓下，但其朋友卻說計程車
    司機在8點5分就回報其已經到家，其當天身上物品還有遺失
    ，其覺得很可疑，所以才去報警等語（見偵卷第8-10頁），
    核與證人即A女友人周○如於警詢時證述：109年11月18日早
    上7點55分左右，其有請笑傲江湖KTV人員幫其叫2台計程車
    ，其和A女分別上不同車，因為A女喝很醉，其還有特別交代
    A女計程車司機回到A女住處時要回報她一聲，後來大約8點
    初其就有聽到A女計程車司機回報A女到家了，但之後A女又
    打電話跟其說當天配戴的物品不見了、褲子被拉下來、內衣
    也歪掉，其才去笑傲江湖詢問是哪家計程車，才知道被告聯
    絡電話等語（見偵卷第頁13-14）、證人即A女男友蔡○彥於
    警詢時證述：當時其和A女是同居男女朋友關係，當天其下
    班回到家，一出電梯就看到被告，其問他是誰？被告回答是
    送A女回來的人，並說把A女交給其之後就匆忙離開，其看到
    A女褲子被拉下1/3、內衣有一邊被掀一半起來，但外衣是正
    常穿好的，其把A女放下後越想越不對，就想出去追被告，
    但被告已經離開了等語（見偵卷第11-12頁）均相符，而證
    人蔡○彥於本院審理時到庭具結證稱：當天其搭乘電梯上到4
    樓就看見其女友A女面朝上躺在地上、成大字型，被告顯的
    很慌張而且滿身大汗，急著想離開，其問被告是什麼人？被
    告說他是送A女回來的人，其還跟被告說謝謝。其將A女扶進
    家裡才發現A女外衣好好的，但內衣跑到胸部上面，是一邊
    胸罩還蓋住乳房但稍微移位、一邊胸罩已經完全不在乳房上
    面、乳房已經露出來，但其現在已經不記得是哪一邊移位比
    較多，A女外褲也低到露出屁股一半，其就想追出去找被告
    ，但被告已經離開了。後來A女晚上醒來，其還有跟A女說她
    衣衫不整的事，還問被告是誰等語（見本院卷第120-128頁
    ），亦與其於警詢時之證述內容大致相符，且被告亦坦認當
    天確實有駕駛白牌計程車搭載酒醉、不省人事之A女返家，
    並攙扶A女至4樓住處門口後遇見剛好返家之證人蔡○彥，並
    詢問是否認識A女且將A女交給證人蔡○彥後即離開乙情不諱
    （見偵卷第6頁、本院卷第49頁），復有當日上午證人A女住
    處大樓監視器翻拍照片（上午8時27分許被告左肩側背A女包
    包、右手攙扶頭低垂全身無力之A女進入住處大門、上午8時
    42許被告一人從該住處大門走出離開）及現場照片共6張在
    卷可佐（見偵卷第20-22頁），足認證人A女、周○如及蔡○彥
    前揭指述應堪值採信。此外，經內政部警政署刑事警察局採
    集證人A女當日所穿黑色胸罩內之檢體斑跡，以DNA-STR型別
    鑑定法鑑定，鑑定結果為：被害人（A女）胸罩左罩杯内層
    處(相對乳頭位置)斑跡，以唾液澱粉酶法檢測結果，呈陽性
    反應，經直接萃取DNA檢測，檢出一男性Y染色體DNA-STR型
    別，與涉嫌人甲○○型別相符，不排除其來自涉嫌人甲○○或與
    其具同父系血緣關係之人乙情，亦有內政部警政署刑事警察
    局110年1月11日刑生字第1098029398號鑑定書影本及採樣檢
    體斑跡位置照片在卷可證（見偵卷第31-32頁反面、本院卷
    第59-61頁），本案既係在證人A女當日所穿胸罩左罩杯内層
    處之相對乳頭位置鑑驗出被告之DNA，被告倘未伸手進入A女
    胸罩左罩杯内層觸摸A女乳房胸部，焉會在相對乳頭位置鑑
    驗出被告之DNA？況證人蔡○彥亦指證：其發現A女內衣已經
    跑到胸部上面，是一邊胸罩還蓋住乳房但稍微移位、一邊胸
    罩已經完全不在乳房上面、乳房已經露出來等語歷歷，被告
    嗣後辯稱：伊只是攙扶A女、手沒有伸進A女胸罩裡面、伊也
    不知道攙扶時有沒有摸到、可能是當時伊流汗汗滴到A女胸
    罩裡面云云，顯不足採。再參以被告於警詢、本院準備程序
    時均供稱：伊計程車上沒有裝行車紀錄器云云（見偵卷第6
    頁、本院卷第50頁），然於本院審理時又改稱：伊車上應該
    是有裝行車紀錄器云云（見本院卷第134頁），前後所述不
    一，亦有可疑；此外，被告既稱：當時已經拖到伊下班時間
    、伊準備要下班了云云（見偵卷第6頁、本院卷第135頁），
    又稱：當時因為A女一直叫不醒，從伊8點5分跟總機回報A女
    到家到伊攙扶A女上樓大概就花了將近20分鐘，上樓後又因
    為A女鑰匙一直打不開門，伊就留在現場等看沒有人會來，
    到蔡○彥出現伊才離開，大概也花了15分鐘云云（見偵卷第6
    頁正反面、本院卷第49、135-136頁），證人蔡○彥亦證稱：
    當時被告急著要離開等語，則被告明知當日A女友人已交代
    要伊回報A女平安返家，伊也確實有向車行總機回報，竟在
    見A女已呈泥醉、不省人事狀態且已經拖延伊下班時間，均
    未曾向想過向車行總機或笑傲江湖KTV詢問A女或A女友人之
    聯繫電話以解決窘境，反選擇在A女住處空等，又稱：當日
    伊都沒有跟A女要車資，因為伊經常遇到喝酒醉的客人，若
    發生此種事，沒有其他人在場時，伊就會自行吸收該次車資
    云云（見本院卷第136頁），被告前揭種種反應均難認與常
    情相合，誠難想像。被告前揭所辯：可能是伊流汗、汗滴進
    A女胸罩裡面云云，實難採信。本案事證明確，被告乘機猥
    褻犯行，堪以認定，應依法論科。至公訴意旨認被告係在該
    計程車上對A女為乘機猥褻犯行云云，然依卷內事證及前揭
    證人之指述，尚無從認定被告乘機猥褻地點確係在該計程車
    上，僅能證明被告係乘A女酒醉不知抗拒之情況下，在抵達A
    女住處後迄攙扶A女上樓至證人蔡○彥出現之期間內對A女為
    猥褻犯行，附此敘明。
三、論罪科刑部分：查被告乘告訴人A女因酒醉而意識不清，處
    於相類於精神障礙而不知抗拒之際，以手撫摸告訴人A女左
    胸之方式對告訴人A女為猥褻行為，核被告所為，係犯刑法
    第225條第2項之乘機猥褻罪。又被告雖有犯罪事實欄一所載
    前科暨執行完畢紀錄，有臺灣高等法院被告前案紀錄表在卷
    可稽，於徒刑執行完畢後5年內又故意再犯本案有期徒刑以
    上之罪，構成累犯，惟依司法院釋字第775號解釋所闡釋之
    意旨，構成累犯者苟不分情節，基於累犯者有其特別惡性及
    對刑罰反應力薄弱之立法理由，一律加重最低本刑，將可能
    致生行為人所受之刑罰超過其所應負擔罪責之情而不符罪刑
    相當原則。經查，被告構成累犯之前案係詐欺案件，與本案
    被告所犯乘機猥褻犯行，罪質不同，侵害法益亦非相同，尚
    難認有刑罰反應力薄弱之情，本院認為於本罪之法定刑度範
    圍內，審酌犯罪情節、各項量刑事由後，已足以充分評價被
    告所應負擔之罪責，尚無加重法定本刑之必要，揆諸上開解
    釋意旨，爰不加重其刑。爰審酌被告駕駛白牌計程車搭載乘
    客A女返家，竟乘告訴人A女因飲酒後陷於昏睡、意識不清之
    際，為滿足一已私慾，對告訴人A女為撫摸胸部之猥褻行為
    ，惡性非輕；兼衡被告高職畢業之智識程度、現從事送貨司
    機之工作、小康之家庭經濟狀況；犯後否認犯行之態度等一
    切情狀，爰量處如主文所示之刑，以資警惕。
據上論斷，應依刑事訴訟法第299條第1項前段，判決如主文。
本案經檢察官陳興男提起公訴，經檢察官邱宇謙到庭執行職務。
中    華    民    國   110    年    12    月    23    日
                  刑事第九庭審判長法  官  黃沛文 
                                  法  官  李建慶
                                  法  官  卓怡君
以上正本證明與原本無異。　　　　　　　　　　　　　　　　
如不服本判決應於收受送達後20日內向本院提出上訴書狀，並應
敘述具體理由；其未敘述上訴理由者，應於上訴期間屆滿後20日
內向本院補提理由書（均須按他造當事人之人數附繕本）「切勿
逕送上級法院」。告訴人或被害人如對於本判決不服者，應具備
理由請求檢察官上訴，其上訴期間之計算係以檢察官收受判決正
本之日期為準。
中　　華　　民　　國　　110 　年　　12　　月　　23　　日
                                  書記官  胡家寧
附錄本案論罪科刑法條全文：
刑法第225條：
對於男女利用其精神、身體障礙、心智缺陷或其他相類之情形，
不能或不知抗拒而為性交者，處3 年以上10年以下有期徒刑。
對於男女利用其精神、身體障礙、心智缺陷或其他相類之情形，
不能或不知抗拒而為猥褻之行為者，處6月以上5年以下有期徒刑
第1項之未遂犯罰之。